# 求教陈版主企业上市前夕发生的安全事故影响问题

提问人：陈Dream是独秀 时间：2020-07-25 13:33:08
陈版主，你好！咨询一个问题：矿山企业打算上市，在IPO审计过程中发现两年内有存在一起安全事故，企业员工雷雨天气在配电室被电击身亡，企业进行一次性补偿，未存在纠纷。请问，这对公司上市有什么影响么？

回答人：chenyiwei
此问题应咨询保荐人和律师，不是申报会计师的职责范围。
个人理解，此次安全事故对IPO的影响取决于对责任的认定（企业是否因安全管理制度存在缺陷而需对此负有较大责任），以及是否由此受到有关主管部门的罚款以上行政处罚。